【裁判字號】    94,訴,1205
【裁判日期】    950627
【裁判案由】    毒品危害防制條例
【裁判全文】
臺灣臺北地方法院刑事判決      九十四年度訴字第一二０五號
公  訴  人  臺灣臺北地方法院檢察署檢察官
被      告  甲○○
上列被告因違反毒品危害防制條例案件，經檢察官提起公訴（九
十四年度毒偵字第二０九二號）及移送併案審理（九十四年度毒
偵字第三一七五號），因被告於準備程序進行中就被訴事實為有
罪之陳述，且所犯非死刑、無期徒刑、最輕本刑為三年以上有期
徒刑之罪或高等法院管轄第一審案件，經告知簡式審判程序之旨
，並聽取檢察官、被告之意見後，經本院合議庭裁定由受命法官
獨任進行簡式審判程序審理判決如下：
    主  文
甲○○連續施用第一級毒品，處有期徒刑拾月，扣案第一級毒品
海洛因壹包（淨重零點陸公克）沒收銷燬之，扣案盛裝第一級
毒品海洛因之包裝袋壹個沒收，又連續施用第二級毒品，處有期
徒刑陸月，扣案安非他命吸食器壹個沒收，應執行有期徒刑壹年
貳月，扣案第一級毒品海洛因壹包（淨重零點陸公克）沒收銷
燬之，扣案盛裝第一級毒品海洛因之包裝袋壹個、安非他命吸食
器壹個，均沒收。
    事  實
一、甲○○前於民國九十一年間，因施用第一級、第二級毒品案
    件，經依本院九十一年七月三十一日九十一年度毒聲字第一
    四九六號裁定執行觀察、勒戒後，認無繼續施用毒品之傾向
    ，於九十一年八月十六日釋放，並經臺灣臺北地方法院檢察
    署檢察官於九十一年八月二十二日以九十一年度毒偵字第一
    五八一號為不起訴處分在案，詎仍未戒除施用毒品惡習，復
    基於施用第一級毒品之概括犯意及施用第二級毒品之概括犯
    意，自九十四年四月間某日起，迄至同年十月十日十八時止
    ，在其臺北縣新店市○○街十二號二樓一室住處等處所，以
    將海洛因摻水以注射針筒注入血管之方式，每二至三日一次
    ，連續多次施用第一級毒品海洛因；及以玻璃球燒烤安非他
    命晶體產生煙霧加以嗅聞吸食之方式，每二至三日一次，連
    續多次施用第二級毒品安非他命。嗣於九十四年六月十日二
    十一時三十分許，在臺北縣新店市○○○路一二九巷五弄六
    號其友人楊尚政住處為警查獲，又於九十四年十月十三日一
    時三十分許，在臺北縣新店市○○街十二號二樓一室為警查
    獲，並扣得海洛因一包（淨重０，三六公克）、安非他命吸
    食器一個。
二、案經臺北市政府警察局文山第二分局報告臺灣臺北地方法院
    檢察署檢察官偵查起訴，及臺北縣政府警察局板橋分局報告
    同署檢察官移送併案審理。
    理  由
一、上開犯罪事實，業據被告甲○○於警詢、偵查中及本院坦承
    不諱（九十四年度毒偵字第三一七五號偵卷第七至九、三四
    頁、本院九十五年六月二十日準備程序筆錄、簡式審判筆錄
    ），並有下列事證可稽：
  (一)被告九十四年六月十日為警查獲當日，及九十四年十月十三
    日為警查獲當日，分別經警採尿送驗結果，安非他命類及鴉
    片類藥物均呈陽性反應，有臺灣檢驗科技股份有限公司濫用
    藥物尿液檢驗報告二紙附卷可稽（九十四年度毒偵字第二０
    九二號偵卷第十八頁、本院卷）。
  (二)並有白色粉末一包、安非他命吸食器一個扣案可證（九十四
    年度毒偵字第三一七五號偵卷第十五頁扣押物品目錄表），
    扣案白色粉末經法務部調查局鑑定結果，含第一級毒品海洛
    因成分，淨重０‧三六公克（空包裝重０‧三公克），有該
    局調科壹字第０二０００七五七九號鑑定通知書附於本院卷
    可稽，綜上事證，堪認被告自白連續施用第一級毒品海洛因
    、連續施用第二級毒品安非他命情節屬實。
  (三)被告前於九十一年間，因施用第一級、第二級毒品案件，經
    依本院九十一年七月三十一日九十一年度毒聲字第一四九六
    號裁定執行觀察、勒戒後，認無繼續施用毒品之傾向，於九
    十一年八月十六日釋放，並經臺灣臺北地方法院檢察署檢察
    官於九十一年八月二十二日以九十一年度毒偵字第一五八一
    號為不起訴處分等情，有不起訴處分書（九十四年度毒偵字
    第二０九二號偵卷第四七頁）及臺灣高等法院被告前案紀錄
    表（本院卷）在卷可憑。被告於受觀察、勒戒執行完畢釋放
    後，五年內再犯本案連續施用毒品犯行，亦堪採認。
  (四)綜上，本件事證明確，被告犯行可以認定。
二、核被告所為，係犯毒品危害防制條例第十條第一項之施用第
    一級毒品罪，及同條第二項之施用第二級毒品罪。被告施用
    毒品前後持有毒品之低度行為，各為其施用之高度行為所吸
    收，不另論罪。被告先後多次施用第一級毒品、多次施用第
    二級毒品犯行，各時間緊接，方法相同，各觸犯構成要件相
    同之罪名，顯各係基於概括犯意反覆為之，均為連續犯，依
    刑法第五十六條之規定，各以一罪論，並加重其刑。爰審酌
    被告犯罪後坦承犯行，態度尚稱良好，惟未藉由前受觀察、
    勒戒處分之機會戒除毒癮，顯見自制力甚低，並審酌被告犯
    罪之手段、所生危害，及犯人之品行、智識程度等一切情狀
    ，量處如主文所示之刑。扣案第一級毒品海洛因一包（淨重
    ０‧三六公克，不含包裝袋），應依毒品危害防制條例第十
    八條第一項前段，沒收銷燬之；盛裝該第一級毒品海洛因之
    包裝袋一個、安非他命吸食器一個，為被告所有供犯罪所用
    之物，且該安非他命吸食器核非專供施用毒品之器具，爰依
    刑法第三十八條第一項第二款規定宣告沒收。
據上論斷，應依刑事訴訟法第二百七十三條之一第一項、第二百
九十九條第一項前段，毒品危害防制條例第十條第一項、第二項
、第十八條第一項前段，刑法第十一條前段、第五十六條、第三
十八條第一項第二款、第五十一條第五款、第九款、第十款，判
決如主文。
本案經檢察官趙雪瑛到庭執行職務
中    華    民    國  九十五  年    六    月  二十七  日
                  刑事第五庭    法  官  高偉文
以上正本證明與原本無異。
如不服本判決，應於判決送達後十日內，向本院提出上訴狀。
                                書記官  張華瓊
中    華    民    國  九十五  年    六    月  二十七  日
附錄本案論罪科刑法條全文
毒品危害防制條例第十條
施用第一級毒品者，處六月以上五年以下有期徒刑。
施用第二級毒品者，處三年以下有期徒刑。


司法院資訊處製作；財團法人民間司法改革基金會備份。
